# 请教陈版，小企业会计准则审计报告

提问人：cjzhangyong 时间：2020-12-08 22:02:21
企业执行小企业会计准则，小企业会计准则无所有者权益变动表，但是企业编制了所有者权益变动表，我们在审计意见段能表述审计了后附的所有者权益变动表吗？

回答人：chenyiwei
对于执行《小企业会计准则》的企业，不应当将所有者权益变动表作为一张主表予以单列。可以把该项报表作为一项补充资料列示于财务报表附注中。相应地，审计报告正文不单独提及审计了所有者权益变动表。